【裁判字號】    97,交聲,1802
【裁判日期】    970825
【裁判案由】    聲明異議
【裁判全文】
臺灣高雄地方法院交通事件裁定      97年度交聲字第1802號
原處分機關  高雄市政府交通局
異  議  人
即受處分人  甲○○
上列異議人因違反道路交通管理處條例案件，對高雄市政府交通
局中華民國97年7月17日所為之裁決處分（處分案號：高市交裁
字第裁32-BO0000000號）聲明異議，本院裁定如下：
    主  文
異議駁回。
    理  由
一、按汽車駕駛人停車時，在禁止臨時停車處所停車者，處新台
    幣（下同）600元以上1,200元以下之罰鍰，道路交通管理處
    罰條例第56條第1 項第1 款定有明文。又按道路交通安全規
    則第111 條第1 項第4 款規定：「設有禁止臨時停車標誌、
    標線處所不得臨時停車。」而道路交通標誌標線號誌設置規
    則第149 條第5 款亦明文規定：「紅實線設於路側，用以禁
    止臨時停車。」，是路側之紅線禁止臨時停車甚明。末按，
    違反道路交通管理處罰條例第56條第1 項第1 款之事件，於
    應到案期限內繳納或到案聽候裁決，小型車處900 元罰鍰，
    亦有違反道路交通管理事件統一裁罰基準及處理細則第2 條
    及違反道路交通管理事件統一裁罰基準表可參。
二、原處分意旨略以：異議人甲○○駕駛其所有車牌號碼0578-X
    L 自用小客車，於民國97年6 月22日下午3 時57分許，明知
    於高雄市○○街路段劃有紅線禁止臨時停車，竟仍在上開路
    段停放其所有之上開車輛，經高雄市政府警察局交通警察大
    隊拍照並掣單舉發，並由原處分機關即高雄市政府於97年7
    月17日以受處分人違反道路交通管理處罰條例第56條第1 項
    第1 款裁處罰鍰900 元，有高雄市○○○○道路交通管理事
    件裁決書（高市交裁字第裁32-BO0000000號）、及違規舉發
    之照片3 張等件在卷可稽。
三、異議人聲明異議意旨略以：其所有之自用小客車係停放於電
    線杆內，非屬車輛行駛之「道路」，也非人行道，即不屬違
    規。另停放騎樓若違反規定，舉發照片中其他停放於其樓下
    之車輛應亦屬違規停車，而其他人違法使用騎樓之攤販、商
    家，也在騎樓擺設攤位、設置賣場，卻未見取締，警方是否
    有選擇性辦案，其不服取締，爰請求撤銷對伊之處分云云。
四、經查：
（一）異議人即受處分人甲○○於97年7 月17日收受上開裁決書
      後，於同年8 月4 日逕向本院聲明異議，有送達證書及本
      院收文戳在卷可查。足認其聲明異議於接到裁決書知翌日
      起20日內提出，程序上應屬適法，合先敘明。
（二）受處分人於於上揭時、地於上開路段停車，係於劃設禁止
      臨時停車之紅線路段上停放車輛，有卷附之採證照片3張
      可稽，並為受處分人所不爭執，上開事實，堪可認定。參
      諸前揭道路交通安全規則、道路交通標誌標線號誌設置規
      則之規定，凡屬紅色實線設置範圍即為禁止臨時停車之處
      所，受處分人辯稱停車處所非屬道路、人行道，其所為即
      未違法云云，要屬無稽，其違規停車之事實，洵堪認定。
（三）至於受處分人另以：停放在其旁之車輛，占用騎樓之攤販
      、商家未受取締，警察是否有選擇性辦案，心裡不服等語
      置辯，惟當時停放在受處分人旁之車輛是否有受違規，乃
      舉發人員有無選擇性執法或個別事實認定之問題，要屬舉
      發人員當時之行政裁量，如有不當，受處分人自可向其所
      屬機關投訴，但受處分人既確有上開違規行為自應予以裁
      處，本與其他人有無同樣違規行為甚或是否遭舉發等無涉
      ，受處分人徒以此情抗辯，並無從解免其上開違規責任。
      準此，原處分機關認定受處分人有違規停車之違規事實，
      尚非無據，受處分人之異議即無理由。
五、綜上原處分機關依道路交通管理處罰條例第56條第1項第1款
    、違反道路交通管理事件統一裁罰基準及處理細則第43、44
    、67條等規定，裁處受處分人罰鍰900元，即無違誤。受處
    分人猶執前詞，指摘原處分不當，為無理由，應予駁回。
據上論斷，應依道路交通案件處理辦法第19條裁定如主文。
中    華    民    國    97    年    8     月    25    日
                  交通法庭    法  官  張琬如
以上正本證明與原本無異。
如不服本裁定，應於收受送達後5 日內向本院提出抗告狀。
中    華    民    國    97    年    8     月    27    日
                              書記官  劉甄庭


司法院資訊處製作；財團法人民間司法改革基金會備份。
